臺灣臺中地方法院刑事裁定
111年度聲字第3591號
聲  請  人  臺灣臺中地方檢察署檢察官
受  刑  人  葉名傑


                    （現於法務部○○○○○○○○○○○執 行中）
上列聲請人因受刑人數罪併罰有二裁判以上，聲請定其應執行之
刑（111年度執聲字第2712號），本院裁定如下：
    主    文
葉名傑所犯如附表所示各罪所處之刑，有期徒刑部分應執行有期
徒刑肆月。
    理    由
一、聲請意旨略以：受刑人葉名傑犯數罪，先後經判決確定如附
    表，應依刑法第53條、第51條第5款，定應執行之刑，爰依
    刑事訴訟法第477條第1項之規定聲請裁定其應執行之刑等語
    。
二、按裁判確定前犯數罪者，併合處罰之。但有下列情形者，不
    在此限。一、得易科罰金之罪與不得易科罰金之罪。二、得
    易科罰金之罪與不得易服社會勞動之罪。三、得易服社會勞
    動之罪與不得易科罰金之罪。四、得易服社會勞動之罪與不
    得易服社會勞動之罪。前項但書情形，受刑人請求檢察官聲
    請定應執行刑者，依第51條規定定之；數罪併罰有二裁判以
    上者，依第51條之規定，定其應執行之刑；數罪併罰，分別
    宣告其罪之刑，依下列各款定其應執行者：五、宣告多數有
    期徒刑者，於各刑中之最長期以上，各刑合併之刑期以下，
    定其刑期。但不得逾30年，刑法第50條、第53條、第51條第
    5款分別定有明文。再按法律上賦予法院或法官自由裁量之
    事項，並非得恣意任為或毫無限制，而須在法規或法律原則
    之規範界限內，衡酌個案之具體情況，為公平、合理、適當
    之裁決。是於裁量時，自須受法律規範之目的、精神、理念
    及法律秩序所指導。又刑法第50條規定，裁判確定前犯數罪
    者，併合處罰之，屬強制規定，目的在使被告（或受刑人）
    得依同法第51條各款規定，享有併合處罰、限制加重刑罰之
    恤刑利益。裁判確定前犯數罪符合併合處罰之案件，有2以
    上之裁判，應依刑法第51條第5款至第7款定應執行之刑者，
    最後事實審法院檢察署檢察官應依刑事訴訟法第477條第1項
    規定，聲請該法院裁定之，乃檢察官為被告之利益而為聲請
    ，法院於定應執行之刑時，自不得諭知較重於原裁判合併刑
    期之總和，否則即有違數罪併罰禁止不利於被告（或受刑人
    ）之恤刑立法目的，最高法院亦著有98年台抗字第697號裁
    判意旨足資參照。又按刑事判決關於有期徒刑或拘役易科罰
    金折算標準之記載，需以所犯最重本刑為5年以下有期徒刑
    以下之刑之罪，而受6個月以下有期徒刑或拘役之宣告者，
    始得為之，刑法第41條第1項亦有明文。若所犯為數罪併罰
    ，其中之一罪雖得易科罰金，但因與不得易科之他罪合併處
    罰之結果，於定執行刑時，祇須將各罪之刑合併裁量，不得
    易科罰金合併執行（司法院大法官會議釋字第144號解釋意
    旨參照）。
三、查本件受刑人因恐嚇取財等案件，經本院分別判處如附表編
    號1.及2.所示之刑，均經分別確定在案，有上開案件判決書
    各1份附於臺灣臺中地方檢察署(下稱臺中地檢署)111年度執
    聲字第2712號執行卷宗(下稱執行卷)可稽及臺灣高等法院被
    告前案紀錄表1份附卷可稽(見本院卷第9-15頁)。再按受刑
    人所犯如附表編號1.所示案件，經本院於民國111年5月27日
    以111年度簡字第410號判決判處有期徒刑3月，如易科罰金
    ，以新臺幣1,000元折算1日，並於111年7月8日確定；附表
    編號2.所示案件，經本院於111年8月31日以111年度金簡字
    第185號判決判處有期徒刑2月，併科罰金新臺幣3,000元，
    罰金如易服勞役，以新臺幣1,000元折算1日，並於111年10
    月12日確定，亦有上開刑事判決書各1份附於執行卷可稽及
    臺灣高等法院被告前案紀錄表1份在卷可佐(見本院卷第9-15
    頁)。受刑人亦於111年11月7日請求臺中地檢署檢察官依刑
    法第53條、第51條第5款規定，定應執行刑，有受刑人請求
    並簽名之臺中地檢署「刑法第50條第1項但書案件是否請求
    定應執行刑調查表」1紙附於執行卷可稽。是聲請人認應依
    刑法第53條、第51條第5款之規定，定應執行之刑，本院審
    核認為本件聲請與首揭法條規定尚無不合，應予准許。又受
    刑人所犯如附表編號1.所示案件原雖得易科罰金，然與其所
    犯不得易科罰金之如附表編號2.所示案件併合處罰之結果，
    依上開說明，本院於定執行刑時，自不得併諭知易科罰金之
    折算標準。至受刑人所犯如附表編號2.所示違反洗錢防制法
    所宣告併科罰金刑部分，因其所犯如附表編號1.所示之罪並
    無罰金刑之宣告，而無宣告多數罰金刑之情形，自無併定應
    執行刑之問題，仍應與前開所定應執行刑，合併執行之，併
    此敘明。
四、本院前曾發函通知受刑人得對本件檢察官聲請定應執行之刑
    表示意見，經被告表示無意見等情，此有本院刑事庭111年1
    1月21日中院平刑禮111聲字第3591號函(稿)、本院送達證書
    、本院陳述意見表各1紙在卷可稽(見本院卷第17、19、21頁
    )，並綜合斟酌受刑人犯罪行為之不法與罪責程度、所犯附
    表所示各罪分別為恐嚇取財及違反洗錢防制法等犯罪、彼此
    之關聯性、數罪對法益侵害之加重效應、罪數所反映之受刑
    人人格特性與犯罪傾向，及對其施以矯正之必要性等節，並
    衡以各罪之原定刑期、定應執行刑之外部性界限及內部性界
    限各節，進而為整體非難之評價，爰定應執行刑如主文所示
    。
據上論斷，應依刑事訴訟法第477條第1項，刑法第53條、第51條
第5款，裁定如主文。
中　　華　　民　　國　　111 　年　　12　　月　　 5　　日
                  刑事第四庭    法  官  湯有朋
以上正本證明與原本無異。
如不服本裁定，應於送達後五日內，向本院提出抗告狀。
                                書記官  黃美雲
中　　華　　民　　國　　111 　年　　12　　月　　 5　　日
附表：
 編          號           1.           2.  罪          名  恐嚇取財（聲請書附表贅載為「恐嚇取財得利」） 洗錢防制法  宣    告    刑  有期徒刑3月，如易科罰金，以新臺幣1,000元折算1日 有期徒刑2月，併科罰金新臺幣3,000元，罰金如易服勞役，以新臺幣1,000元折算1日  犯  罪  日  期  109年9月4日 110年11月1日至110年11月3日 偵查（自訴）機關年度案號  臺灣臺中地方檢察署110年度偵字第2954號 臺灣臺中地方檢察署111年度偵字第17022號等 最  後事實審 法    院 臺灣臺中地方法院 臺灣臺中地方法院  案    號 111年度簡字第410號 111年度金簡字第185號  判決日期 111年5月27日 111年8月31日 確  定判  決 法    院 臺灣臺中地方法院 臺灣臺中地方法院  案    號 111年度簡字第410號 111年度金簡字第185號  判    決確定日期 111年7月8日 111年10月12日 是否為得易科罰金或易服社會勞動之案件  是 不得易科罰金 得易服社會勞動    備       註  臺灣臺中地方檢察署111年度執字第9593號 臺灣臺中地方檢察署111年度執字第12952號